臺灣宜蘭地方法院刑事判決　　　　　　　　　　　　　　九十三年度訴字第八七號
　　公　訴　人　臺灣宜蘭地方法院檢察署檢察官
　　被　　　告　甲○○
右列被告因違反毒品危害防制條例案件，經檢察官提起公訴（九十三年度毒偵字第一
四二號），及移
而被告就被訴及移
進行，本院判決如左：
    主  文
甲○○連續施用第一級毒品，處有期徒刑捌月。扣案之第一級毒品海洛因壹小包（淨
重零點伍壹公克），沒收銷燬之；又連續施用第二級毒品，處有期徒刑肆月。應執行
有期徒刑拾月。扣案之第一級毒品海洛因壹小包（淨重零點伍壹公克），沒收銷燬之
。
    事  實
一、甲○○前因施用毒品案件，先後經本院以九十一年度毒聲字第三七二號、第七０
    六號裁定送觀察勒戒，均認無繼續施用毒品之傾向，經臺灣宜蘭地方法院檢察署
    分於民國九十一年七月十六日、九十二年四月二日以九十一年度毒偵字第四七九
    號及九十二年度毒偵緝字第二十四號、第二十五號為不起訴處分確定。詎仍不知
    悔改，於五年內又分別基於施用第一級毒品海洛因及第二級毒品安非他命之概括
    犯意，自九十三年一月初某日起至九十三年三月九日凌晨一、二時許，連續在其
    位於宜蘭縣礁溪鄉○○路○段三十一巷十五號四樓之住處，以將海洛因摻入香煙
    內之方式，施用第一級毒品海洛因多次，又以將安非他命放置玻璃球內以火燒烤
    之方式，施用第二級毒品安非他命多次，嗣先後於九十三年一月十六日凌晨四時
    五十五分許、九十三年三月十六日凌晨四時五十分許，為警採集其尿液送驗後，
    因而查知上情，並扣得海洛因一小包（毛重零點七公克、淨重零點五一公克）。
二、案經宜蘭縣警察局移送臺灣宜蘭地方法院檢察署檢察官偵查起訴；及宜蘭縣警察
    局礁溪分局報請臺灣宜蘭地方法院檢察署檢察官偵查後移送本院併辦。
    理  由
一、右揭事實，業據被告甲○○於本院審判期日坦承不諱，且被告前揭各次為警查獲
    當日採集之尿液經檢驗結果，均呈嗎啡及甲基安非他命陽性反應，此分別有慈濟
    大學濫用藥物檢驗中心檢驗總表（九十三年一月十九日、九十三年三月二十二日
    ）、宜蘭縣警察局刑警隊偵辦第一、二級毒品案件犯罪嫌疑犯尿液送驗編號、姓
    名對照表、宜蘭縣警察局礁溪分局偵辦毒品案件嫌疑犯尿液送驗編號、姓名對照
    表在卷可稽。且扣案之物，經送法務部調查渠鑑定之結果，含第一級毒品海洛因
    成分，淨重零點五一公克（空包裝重零點二三公克），此有法務部調查局九十三
    年四月二十二日調科壹字第三００００一０五一號鑑定通知書附卷可考，並有該
    第一級毒品海洛因一包扣案可資佐證，核均與被告前開任意性自白之事實相符，
    堪信為真實。又被告前因施用毒品案件，先後經本院以九十一年度毒聲字第三七
    二號、第七０六號裁定送觀察勒戒，均認無繼續施用毒品之傾向，經臺灣宜蘭地
    方法院檢察署分於九十一年七月十六日、九十二年四月二日以九十一年度毒偵字
    第四七九號及九十二年度毒偵緝字第二十四號、第二十五號為不起訴處分確定，
    此有臺灣高等法院被告全國前案紀錄表在卷可按，本件事證明確，被告前經二次
    觀察勒戒，認無繼續施用毒品之傾向，而經臺灣宜蘭地方法院檢察署檢察官為不
    起訴處分確定後，五年內又為施用第一級、第二級毒品之犯行堪以認定，應依法
    論科。
二、按毒品危害防制條例第二條將具成癮性、濫用性及對社會危害性之麻醉藥品與其
    製品及影響精神物質與其製品列為毒品，並將海洛因、安非他命分別列為毒品危
    害防制條例第二條第二項第一款之第一級毒品及同條第二款之第二級毒品。核被
    告甲○○所為，係犯毒品危害防制條例第十條第一項之施用第一級毒品罪及同條
    第二項之施用第二級毒品罪。其非法施用毒品海洛因及安非他命前後非法持有海
    洛因及安非他命之低度行為，為其非法施用之高度行為所吸收，不另論罪。被告
    多次施用第一級毒品海洛因及第二級毒品安非他命犯行之時間緊接、犯意概括，
    所犯罪名相同，應均依連續犯之規定，以一罪論，並加重其刑。被告所犯上開二
    罪，犯意各別，行為互殊，應分論併罰。又被告於九十三年一月十六日以後之連
    續施用第一級毒品及第二級毒品犯行，雖未據檢察官起訴，惟該部分事實與前開
    起訴論罪部分有連續犯之裁判上一罪關係，復經檢察官函送併辦，為起訴效力所
    及，本院自應一併審究，附此說明。爰審酌施用毒品，對個人身心戕害甚鉅，且
    前業因施用毒品案件經法院裁定送觀察勒戒，並經臺灣宜蘭地方法院檢察署檢察
  官為不起訴處分後，嗣又犯同罪，足見其顯未因前所受勒戒處分而決心改過，惟
    念其犯後尚能於審理中坦承犯行，及其本件施用毒品行為之時間長短、次數多寡
    、情節輕重等一切情狀，分別量處如主文所示之刑，並定其應執行之刑。
三、扣案之第一級毒品海洛因一包（毛重零點七公克、淨重零點五一公克），係被告
    持有之第一級毒品，此據被告供承在卷，不問屬於犯人與否，均應依毒品危害防
    制條例第十八條第一項前段規定，諭知沒收銷燬之。至被告自承使用玻璃球施用
    第二級毒品安非他命，惟該玻璃球業已滅失，爰不予宣告沒收，附此說明。
據上論斷，應依刑事訴訟法第二百九十九條第一項前段，毒品危害防制條例第十條第
一項、第二項、第十八條第一項前段，刑法第十一條前段、第五十六條、第五十一條
第五款，判決如主文。
本案經檢察官鄭雅方到庭執行職務
中        華        民        國    九十三    年    五    月    十二    日
                                臺灣宜蘭地方法院刑事第二庭
                                    法  官   鄭  貽  馨
右正本證明與原本無異。
如不服本判決，應於判決送達後十日內向本院提出上訴狀( 應附繕本 )。
                     書記官   陳  蒼  仁
中        華        民        國    九十三    年    五    月    十四    日
附錄論罪法條
毒品危害防制條例第十條第一項、第二項
施用第一級毒品者，處六月以上五年以下有期徒刑。
施用第二級毒品者，處三年以下有期徒刑。
